【裁判字號】    98,勞聲,9
【裁判日期】    980917
【裁判案由】    裁定強制執行
【裁判全文】
臺灣宜蘭地方法院民事裁定               98年度勞聲字第9號
聲  請  人  乙○○
相  對  人  三合鎰股份有限公司
法定代理人  甲○○○
上列當事人間勞資爭議事件，聲請人聲請准予強制執行事件，本
院裁定如下：
    主  文
聲請駁回。
聲請程序費用由聲請人負擔。
    理  由
一、本件聲請意旨略以：聲請人為相對人三合鎰股份有限公司之
    勞工，於民國98年4 月30日被相對人裁員並發給非自願性離
    職證明書。惟相對人尚有應依法給付之薪資、預告工資及資
    遣費等金額未給付。因此，雙方於98年7月6日在宜蘭縣政府
    調解成立，經勞資雙方協商核算結果，相對人同意給付聲請
    人積欠工資、資遣費及預告工資等金額合計281,793 元；詎
    料相對人於勞資爭議調解成立後，就應於98年8月5日前及同
    年9月5日前分2 次給付聲請人上揭款項部分，均未依約履行
    該金錢義務，為此聲請就相對人全部應為給付之薪資、預告
    工資及資遣費等金額裁定准予強制執行等語。
二、按非訟事件法並無類似民事訴訟法第253及第400條第1 項之
    規定，亦無得準用之規定，是非訟事件，尚不發生所謂一事
    不再理之問題。倘非訟事件經裁定確定後，其裁定內容不能
    實現，當事人自仍得聲請更行裁定。反之，非訟事件經裁定
    確定後，苟無內容不能實現情事，當無聲請更行裁定之必要
    ；若當事人再行聲請裁定，自屬欠缺權利保護之要件，而應
    予以駁回（最高法院90年度台抗字第666 號裁定參照）。次
    按，勞資爭議經調解成立或仲裁者，當事人之一方不履行其
    義務時，他方當事人得向該管法院聲請裁定強制執行並免繳
    裁判費。勞資爭議處理法第37條第1 項前段固定有明文。惟
    當事人依前開規定所為聲請，性質上係屬非訟事件，此觀同
    條第4 項之規定即明，況法院就勞資爭議事件為准許強制執
    行之裁定後，聲請人即得以之為執行名義聲請強制執行，若
    該聲請人嗣後重複聲請法院裁定強制執行，依首揭說明，即
    無實益，應不予准許。經查，本件聲請人之主張，雖據提出
    與所述相符之宜蘭縣政府勞資爭議調解紀錄（含附件：積欠
    薪資、預告工資及資遣費清冊）1 件為佐，堪信為憑。然是
    項請求，前經聲請人具狀提出聲請，嗣經本院於98年9 月10
    日以98年度勞聲字第7 號民事事件裁定准予強制執行在案可
    稽，此據本院調取前開案號民事卷宗核閱無訛。乃聲請人就
    同一勞資爭議事件再行提出聲請裁定強制執行，顯係重複聲
    請，揆諸首揭說明，為無實益，自無從准許，而應予駁回。
三、依民事訴訟法第95條、第78條，裁定如主文。
中    華    民    國    98    年    9     月    17    日
                  臺灣宜蘭地方法院民事庭
                      法  官  林翠華
正本係照原本作成
如對本裁定抗告須於裁定送達後10日內向本院提出抗告狀，並繳
納抗告費新臺幣1,000元。
中    華    民    國    98    年    9     月    17    日
                      書記官  林秀麗


司法院資訊處製作；財團法人民間司法改革基金會備份。
